臺灣高等法院刑事判決
109年度上易字第2383號
上  訴  人  吳少珍
即  被  告          


指定辯護人  劉元琦  律師（義辯）              
上列上訴人因竊盜案件，不服臺灣新北地方法院109年度審易字
第1424號，中華民國109年8月20日第一審判決（起訴案號：臺灣
新北地方檢察署109年度偵字第11291號）提起上訴，判決如下：
    主  文
上訴駁回。
    理  由
一、本院審理結果，認原審以被告吳少珍犯竊盜罪，處罰金新臺
    幣（下同）2千元，如易服勞役，以新臺幣1千元折算1日，
    認事用法均無不當，應予維持，並引用附件原判決記載之犯
    罪事實、證據及理由。
二、上訴內容概要：被告從中國廣西來臺灣20餘年，屬於外籍歸
    化人士，對於我國法律不是很了解，因認為當時告訴之金額
    不多，不想為難門市人員而同意簽下和解；然而，事實上被
    告已經結帳，當天該門市遺失物品，不能證明是被告所竊。
    聲請調取民國108年11月4日當日錄影畫面及當日下午6時許
    銷售明細。
三、駁回上訴維持原判決之理由：
（一）竊盜罪屬於自然犯罪，並無不知法律的問題。
（二）行為日108年11月4日，距今已逾年餘，依審判實務經驗，
      監視錄影畫面已難調取；況且，卷內已有當日監視錄影紀
      錄光碟擷圖15張可證（偵11291卷第17至24頁）並無調取
      或勘驗必要。　
（三）被告以未結帳方式行竊，於偵查及原審均坦承未結帳。既
      未結帳，賣場不可能有被告結帳的紀錄。被告上訴辯稱：
      已結帳，竟未能提出結帳發票以實其說，卻聲請調閱銷售
      明細，顯無理由，核無調查必要。
（四）被告於原審坦承犯行，並與被害人和解、賠償損害，可認
      是原審量刑的重要審酌要素。原審因而就法定刑5年以下
      有期徒刑、拘役或50萬元以下罰金之竊盜罪，判處罰金
　　　2千元，已經從輕量刑。被告對於明確事證之犯罪事實上
      訴，翻供否認犯行，原審之科刑考量基礎，顯然已經變更
      ，原判決刑度實已不能實際反映其應有罪責；因僅被告上
      訴，礙於刑事訴訟法第370條之限制，應維持原審判決，
      駁回上訴。
據上論斷，依刑事訴訟法第373條、第368條，判決如主文。
本案經檢察官王聖涵提起公訴，檢察官李吉祥到庭執行職務。
中　　華　　民　　國　　110 　年　　1 　　月　　27　　日
    　　　　　　　　　刑事第二庭審判長法　官  周盈文
  　    　　　　　　　　　　　　　　  法　官  錢建榮 
                　　　　　　　　　　　法　官　郭豫珍
以上正本證明與原本無異。
不得上訴。
                                      書記官  葉書豪
中　　華　　民　　國　　110 　年　　1 　　月　　27　　日
附件：原判決
臺灣新北地方法院刑事判決　　　　　 109年度審易字第1424號
公　訴　人　臺灣新北地方檢察署檢察官
被　　　告　吳少珍　
                    
                    
                    
上列被告因竊盜案件，經檢察官提起公訴（109 年度偵字第112
91號），被告於準備程序中就被訴事實為有罪之陳述，本院裁定
進行簡式審判程序，茲判決如下：
    主  文
吳少珍犯竊盜罪，處罰金新臺幣貳仟元，如易服勞役，以新臺幣
壹仟元折算壹日。
    事  實
一、吳少珍意圖為自己不法之所有，於民國108 年11月4 日18時
    13分許，在新北市○○區○○路00號全聯福利中心○○○○門市內，
    趁店員疏於注意之際，徒手竊取店內貨架陳列販售之鮭魚輪
    切、桂丁土雞切塊、二節翅各1 盒、青蔥、芹菜、花椰菜各
    1 把、高麗菜1 顆（價值總計新臺幣776 元），得手後將前
    揭商品藏置在塑膠袋內，未結帳即行離去。嗣蘇泰源因吳少
    珍離去時觸動防盜門示警發現遭竊，經調閱現場監視器影像
    畫面並報警處理，始查悉上情。
二、案經新北市政府警察局蘆洲分局報告臺灣新北地方檢察署檢
    察官偵查起訴。
    理  由
一、按除被告所犯為死刑、無期徒刑、最輕本刑為3 年以上有期
    徒刑之罪或高等法院管轄第一審案件者外，於第一次審判期
    日前之準備程序進行中，被告先就被訴事實為有罪之陳述時
    ，審判長得告知被告簡式審判程序之旨，並聽取當事人、代
    理人、辯護人及輔佐人之意見後，裁定進行簡式審判程序，
    刑事訴訟法第273 條之1 第1 項定有明文。本件被告所犯係
    死刑、無期徒刑、最輕本刑為3 年以上有期徒刑以外之罪，
    其於準備程序中就被訴事實為有罪之陳述，經本院告知簡式
    審判程序之旨，並聽取公訴人及被告之意見後，認宜進行簡
    式審判程序，爰依上開規定裁定行簡式審判程序。
二、上揭事實，業據被告於本院準備程序及審理時均坦承不諱，
    核與證人即被害人蘇泰源於警詢及偵查中之證述情節相符，
    並有新北市政府警察局蘆洲分局蘆洲派出所受理刑事案件報
    案三聯單、監視器錄影畫面光碟暨擷取圖、查證照片在卷足
    憑，被告犯行堪予認定。
三、核被告所為，係犯刑法第320 條第1 項之普通竊盜罪。爰審
    酌被告不思依循正軌賺取財物，反以竊盜方式，破壞社會治
    安，兼衡被告之素行、犯罪動機、目的、手段，所竊取財物
    之價值，以及被告犯後已賠償被害人所受損害等一切情狀，
    量處如主文所示之刑，並諭知易服勞役之折算標準，以資懲
    儆。至被告所竊得之物，本應依刑法第38條之1 第1 項、第
    3 項規定宣告沒收，於全部或一部不能沒收或不宜執行沒收
    時，追徵其價額；惟因被告業與被害人達成和解，賠償被害
    人所受損害，有和解書1 份在卷可稽，若再予宣告沒收，顯
    有過苛之虞，爰依刑法第38條之2 第2 項規定，不予宣告沒
    收，附此敘明。
據上論斷，應依刑事訴訟法第273 條之1 第1 項、第299 條第1
項前段，刑法第320 條第1 項、第42條第3 項前段、第38條之2
第2 項，刑法施行法第1 條之1 第1 項，判決如主文。
本案經檢察官王聖涵提起公訴，檢察官蔣政寬到庭執行職務。
中　　華　　民　　國　 109　　年　　8 　　月　　20　　日
                  刑事第二十三庭  法  官  徐子涵
上列正本證明與原本無異。
如不服本判決，應於判決送達後20日內敘明上訴理由，向本院提
出上訴狀 (應附繕本) ，上訴於臺灣高等法院。其未敘述上訴理
由者，應於上訴期間屆滿後20日內向本院補提理由書「切勿逕送
上級法院」。
                                  書記官　游士霈
中　　華　　民　　國　 109　　年　　8 　　月　　20　　日
附錄本案論罪科刑法條全文：
中華民國刑法第320條
意圖為自己或第三人不法之所有，而竊取他人之動產者，為竊盜
罪，處 5 年以下有期徒刑、拘役或 50 萬元以下罰金。
意圖為自己或第三人不法之利益，而竊佔他人之不動產者，依前
項之規定處斷。
前二項之未遂犯罰之。